台灣苗栗地方法院刑事判決　　　　　　　　　　　　　　九十一年度易字第七六號
　　公　訴　人　臺灣苗栗地方法院檢察署檢察官
　　被　　　告　甲○○
右列被告因傷害等案件，經檢察官聲請簡易判決處刑（九十年度偵字第三六二二號）
，本院認不宜以簡易判決處刑，改依通常程序審理，本院判決如左：
    主  文
甲○○傷害人之身體，處有期徒刑貳月，如易科罰金，以參佰元折算壹日；又以加害
生命之事，恐嚇他人致生危害於安全，處拘役伍拾日，如易科罰金，以參佰元折算壹
日。
    事  實
一、甲○○與乙○○為堂兄弟，於民國九十年六月十二日下午四時許，在其等位於苗
    栗縣頭份鎮廣興里七鄰廣興一五○號住處外面，因細故發生口角爭執，甲○○竟
    基於傷害及恐嚇之犯意，持隨手拾起之竹棍毆打乙○○右手，致乙○○受有右上
    臂擦傷、瘀腫（八Ⅹ十公分）之傷害；並基於恐嚇之犯意，向乙○○恫嚇稱：要
    殺其全家等語，致乙○○心生畏懼致生危害其安全。
二、案經乙○○訴由苗栗縣警察局頭份分局報請臺灣苗栗地方法院檢察署檢察官告偵
    查起訴。
    理  由
一、訊據被告甲○○固坦承有於右揭時、地與告訴人乙○○發生爭執，並徒手毆打告
    訴人，且向告訴人表示：要殺其全家等語之事實，惟矢口否認有前述犯行，辯稱
    ：伊並未持竹棍毆打告訴人，且伊所說：殺其全家等語，僅是一時氣話云云。經
    查，右揭犯罪事實，業據告訴人乙○○於警偵訊及本院調查時，指訴綦詳，核與
    目擊證人賴國份結證：伊有見到被告與告訴人間發生之爭執，伊見到他們爭吵，
    後來甲○○手持棍打乙○○右手部位，伊即打電話報警等語（參見九十年度他字
    第二四號影卷第十五、十六頁筆錄）、證人賴雙錦證述：伊案發當天有全程在場
    ，伊見到甲○○手持竹子做棍子打乙○○的右手臂等語（參見同他字卷第十七頁
    筆錄）證述情節均相符合，並有診斷證明書一紙附卷可稽；參以被告亦自承有毆
    打告訴人及對告訴人為前述：「要殺其全家」等言語，則告訴人指訴因被告行為
    心生畏懼等情，足堪憑採，被告前開辯詞，應為卸責之詞，不可採信。本案事證
    明確，被告犯行已足認定。
二、核被告甲○○所為，係犯刑法第第二百七十七條第一項之傷害、第三百零五條之
    恐嚇等罪嫌。其所犯上開二罪間，犯罪各別，罪名不同，應予以分論併罰。爰審
    酌被告之品行、未念及與告訴人間表兄弟關係、犯罪之動機、持竹棍傷害之手段
    、告訴人受傷害程度、所生危害及犯後未坦承犯行，表示承認錯誤，亦未對告訴
    人道歉並賠償損害之犯後態度等一切情狀，分別量處如主文所示之刑，及均諭知
    易科罰金之折算標準。另被告用以傷害告訴人之竹棍一支，並無證據證明係被告
    所有，故不為沒收之諭知，附此敘明。
據上論斷，應依刑事訴訟法第四百五十二條、第二百九十九條第一項前段，刑法第三
百零五條、第二百七十七條第一項、第四十一條第一項前段，罰金罰鍰提高標準條例
第一條前段、第二條，判決如主文。
本案經檢察官黃棋安到庭執行職務。
中      華      民      國    九十一  年      二      月     二十七     日
                                    臺灣苗栗地方法院刑事第二庭
                                        法  官  黃  賢  婷
右正本證明與原本無異。
如不服本判決，應於送達後十日內向本院提出上訴狀(須附繕本)，上訴於台灣高等
法院台中分院。
                                        書記官  陳  文  聰
中      華      民  國    九十一  年      二      月     二十七     日
附錄論罪科刑法條
刑法第二百七十七條
傷害人之身體健康者，處三年以下有期徒刑、拘役或一千元以下罰金。
犯前項之罪因而致人於死者，處無期徒刑或七年以上有期徒刑，致重傷者，處三年以
上十年以下有期徒刑。
刑法第三百零五條
以加害生命、身體、自由、名譽、財產之事，恐嚇他人致生危害於安全者，處二年以
下有期徒刑、拘役或三百元以下罰金。
